【裁判字號】    98,上易,1465
【裁判日期】    981015
【裁判案由】    竊盜
【裁判全文】
臺灣高等法院臺中分院刑事判決        98年度上易字第1465號
上  訴  人
即  被  告  丙○○
上列上訴人即被告因竊盜案件，不服臺灣彰化地方法院98年度易
字第645號中華民國98年7月8日第一審判決（起訴案號：臺灣彰
化地方法院檢察署98年度偵字第4537號），提起上訴，本院判決
如下：
    主    文
原判決撤銷。
丙○○攜帶兇器竊盜，處有期徒刑伍月，如易科罰金，以新臺幣
壹仟元折算壹日；扣案之金屬製扳手壹支沒收。又攜帶兇器竊盜
，處有期徒刑陸月，如易科罰金，以新臺幣壹仟元折算壹日；扣
案之金屬製扳手壹支沒收。應執行有期徒刑拾月，如易科罰金，
以新臺幣壹仟元折算壹日；扣案之金屬製扳手壹支沒收。
    犯罪事實
一、丙○○於民國（下同）91年間，曾犯竊盜、偽造文書罪、偽
    造印文罪，經臺灣板橋地方法院以91年度訴字第1056號案分
    別判處有期徒刑5年、4月、3月，於92年間，又因業務過失
    傷害罪，經臺灣臺北地方法院以92年度北交簡字第1515號案
    判處有期徒刑4月，嗣上開竊盜以外之罪，經臺灣板橋地方
    法院以96年度聲減字第504號案依中華民國96年罪犯減刑條
    例分別減刑為有期徒刑2月、1月又15日、2月，並與未減刑
    之竊盜罪定應執行刑為有期徒刑5年2月確定，執行至97年6
    月23日假釋出獄（至98年5月13日假釋期滿，本件不構成累
    犯）。猶不知悔改，於假釋期間內，竟兩次意圖為自己不法
    之所有，持其所有客觀上具危險性可供兇器使用之金屬製扳
    手一支，分別為下列之竊行：
(一)、於98年4月16日上午9時許，途經臺中縣神岡鄉○○街與社口
    街口處，見乙○○所有之車牌號碼NJ-7156號自用小客車（
    西元1993年份、裕隆廠牌、排氣量1275）停放在該處，即持
    前揭金屬製扳手打開駕駛座旁之車門進入車內，再以該扳手
    插入電門發動引擎後，將該部自用小客車駛離現場，而竊取
    之。得手後，供己代步之用，嗣因汽油用罄，遂將之棄置在
    苗栗縣竹南鎮○市路○段與文化街口之博愛公園旁。
(二)、於98年4月19日下午1時許，途經苗栗縣竹南鎮○○路96號前
    ，見丁○○所有之車牌號碼2487-HS號自用小客車（西元200
    3年份、日產廠牌、排氣量1275）停放在該處，即持前揭金
    屬製扳手打開駕駛座旁之車門進入車內，再以該扳手插入電
    門發動引擎後，將該部自用小客車駛離現場，而竊取之。得
    手後，供己代步之用。
(三)、嗣於98年4月20日凌晨3時許，丙○○駕駛前開車牌號碼2487
    -HS號之自用小客車搭載其不知情之女友王淑萍，行經桃園
    縣中壢市○○○路與吉利11街口時，為警攔查發現該部自用
    小客車係贓車，始查悉前揭(二)部分之竊行，並扣得前開金屬
    製扳手一支。丙○○經警帶回桃園縣政府警察局中壢分局文
    化派出所製作筆錄時，於有偵查犯罪權限之警員尚未發覺其
    上揭(一)部分之竊行前，主動向製作筆錄之警員自首上揭(一)部
    分之竊行，並接受裁判，復帶同警員至前揭棄置之處所，取
    回該部車牌號碼NJ-7156號自用小客車。
二、案經桃園縣警察局中壢分局報請臺灣桃園地方法院檢察署呈
    請臺灣高等法院檢察署函轉臺灣彰化地方法院檢察署檢察官
    偵查起訴。
    理  由
壹、證據能力部分：(一)按被告以外之人於審判外之陳述，雖不符
    刑事訴訟法第159條之1至之4等四條之規定，而經當事人於
    審判程序同意作為證據，法院審酌該言詞陳述或書面陳述作
    成時之情況，認為適當者，亦得為證據。刑事訴訟法第159
    條之5第1項定有明文。本案被害人乙○○、丁○○於警詢之
    陳述述，其性質屬於證人於審判外之陳述，而為傳聞證據，
    且查無符合刑事訴訟法第159條之1至之4等四條之情形，原
    雖無證據能力，然上開供述證據內容，業經本院審理時予以
    提示並告以要旨，且經檢察官及被告表示意見，當事人已知
    上述供述證據乃傳聞證據，且同意作為證據，本院審酌上開
    供述證據作成時，並無人情施壓或干擾，亦無不當取供之情
    形，認為以之作為本案之證據亦屬適當，而有證據能力。(二)
    除法律另有規定外，實施刑事訴訟程序之公務員因違背法定
    程序取得之證據，其有無證據能力之認定，應審酌人權保障
    及公共利益之均衡維護，刑事訴訟法第158條之4定有明文。
    本案所引用之非供述證據，並無證據證明係實施刑事訴訟程
    序之公務員違背法定程序所取得，且檢察官及被告均未表示
    無證據能力，自應認均具有證據能力。
貳、認定犯罪事實之證據及理由：
一、被告丙○○對於前揭竊取NJ-7156號及2487-HS號自用小客車
    之事實，已於警詢、檢察官偵訊中、原審及本院審理時坦承
    不諱，核與被害人乙○○、丁○○於警詢中陳述失竊前開自
    用小客車之情節相符，並有渠二人各自領回前開二部自用小
    客車之贓物認領保管單二紙（參臺灣桃園地方法院檢察署98
    年度偵字第9420號偵查卷第33、38頁）、該二部自用小客車
    之失車唯讀案件基本資料二紙（參前開偵字卷第32.37頁）
    、查獲被告之現場照片及該二部自用小客車之照片計八張（
    參前開偵字卷第44-45、47-48頁）附卷可稽，及扣案之金屬
    製扳手一支足憑。本件事證明確，被告兩次竊行均堪認定。
二、本件扣案之金屬製扳手一支，經原審當庭勘驗結果為：係由
    長短兩段連接，均為金屬材質，長度各為18公分、7公分，
    長段部分前端係呈鈍器狀，短段部分前端則呈扁平尖銳狀（
    參原審卷第34頁筆錄），為客觀上具有危險性可供兇器使用
    之物。故核被告兩次竊行，均係犯刑法第321條第1項第3款
    之加重竊盜罪。又被告所犯二罪，係犯意各別，行為互異，
    應分論併罰。另按刑法第62條所謂發覺，固非以有偵查犯罪
    職權之機關或人員確知其人犯罪無誤為必要，而於對其發生
    嫌疑時，即得謂為已發覺，但此項對犯人之嫌疑，仍須有確
    切之根據得為合理之可疑者，始足當之，若單純主觀上之懷
    疑，要不得謂已發生嫌疑（參最高法院72年臺上字第641號
    判例）。查被告因前揭犯罪事實欄(二)之竊行被發覺後，在製
    作警詢筆錄時，經警問：「你有無竊取其他車輛？」時，被
    告答以：「我還有竊取NJ-7156號自用小客車」（參前開偵
    字卷第11頁筆錄），足見被告係在有偵查犯罪權限之警員尚
    未發覺其為犯罪事實欄(一)之竊行前，即主動向製作筆錄之警
    員告知，並接受裁判，而符合刑法自首之規定，依刑法第62
    條前段之規定，就此部分減輕其刑。原審認被告罪證明確予
    以論罪科刑，固非無見，惟按判決書應分別記載其裁判之主
    文與理由，有罪判決書並應記載犯罪事實，刑事訴訟法第30
    8條定有明文。是以一判決書內有數罪時，其每個罪之主文
    、理由、犯罪事實必須分別載明，互相搭配，以免有張冠李
    戴發生混淆之情形。又刑之量定，為求個案裁判之妥當性，
    法律固賦予法院裁量權，但此項裁量權之行使，除應依刑法
    第57條規定，審酌行為人及其行為等一切情狀，為整體之評
    價，並應顧及比例原則與平等原則，使罪刑均衡，輕重得宜
    ，以契合社會之法律感情（參最高法院95年度台上字第788
    號判決）。茲原審判決未特別標明前揭二罪，各判處之刑度
    為何，則依其主文及犯罪事實順序之搭配，犯罪事實欄(一)之
    竊行，應係判處有期徒刑八月，犯罪事實欄(二)之竊行，應係
    判處有期徒刑六月，然本件兩案情節相仿，犯罪事實欄(一)NJ
    -7156號自用小客車之車齡且較犯罪事實欄(二)2487-HS號自用
    小客車多十年，價值較低，此部分犯行復已依自首規定減輕
    其刑，何以量處之刑度較犯罪事實欄(二)部分為重，其兩罪量
    刑顯然輕重失衡，而與社會之法律感情不符，尚欠妥適甚明
    ，是以被告提起上訴，請求從輕量刑，就犯罪事實欄(一)部分
    ，為有理由，又犯罪事實欄(二)部分，原審已量處法定最低刑
    度，被告上訴請求從輕量刑，雖無理由，然因犯罪事實欄(一)
    之罪之刑既得易科罰金，則犯罪事實欄(二)之罪經原審判決諭
    知有期徒刑六月部分，依大法官會議第662號解釋，即應諭
    知易科罰金之折算標準，兩罪所定之應執行刑逾六個月者，
    亦應諭知易科罰金之折算標準，而原審判決就犯罪事實欄(二)
    之罪所定之刑，未諭知易科罰金之折算標準，於法即有未合
    ，故應由本院將原判決全部撤銷改判。爰審酌被告素行不佳
    ，一再犯竊盜案，惟兩件竊案犯後均坦承所為，態度良好，
    所竊得之物均經被害人領回所生之危害非鉅等一切情狀，分
    別量處如主文所示之刑，及均諭知易科罰金之折算標準，並
    定其應執行之刑，及諭知易科罰金之折算標準。扣案之金屬
    製扳手一支，係被告所有供前揭兩件竊行所用之物，此經其
    陳明在卷，依刑法第38條第1項第2款之規定，併予宣告沒收
    。
據上論斷，應依刑事訴訟法第369條第1項前段、第364條、第299
條第1項前段，刑法第321條第1項第3款、第62條前段、第41條第
1項前段、第51條第5款、第38條第1項第2款，大法官會議第662
號解釋，判決如主文。
本案經檢察官甲○○到庭執行職務。
中    華    民    國    98    年    10    月    15    日
            刑事第七庭    審判長法  官  林  榮  龍
                                法  官  張  惠  立
                                法  官  李  秋  娟
以上正本證明與原本無異。
不得上訴。
                                書記官  詹  錫  朋
中    華    民    國    98    年    10    月    15    日
附錄論罪科刑法條：
中華民國刑法第321條第1項第3款
犯竊盜罪而有左列情形之一者，處6月以上5年以下有期徒刑：
三、攜帶兇器而犯之者。


司法院資訊處製作；財團法人民間司法改革基金會備份。
